【裁判字號】    97,訴,1562
【裁判日期】    970520
【裁判案由】    毒品危害防制條例
【裁判全文】
臺灣板橋地方法院刑事判決              97年度訴字第1562號
公  訴  人  臺灣板橋地方法院檢察署檢察官
被      告  甲○○
上列被告因毒品危害防制條例案件，經檢察官提起公訴（97年度
毒偵字第1422號），本院依簡式審判程序判決如下：
    主  文
甲○○施用第一級毒品，累犯，處有期徒刑玖月。扣案海洛因殘
渣袋壹只內之微量海洛因沒收銷燬之；上開海洛因之外包裝袋壹
只、止血帶壹條及注射針筒支均沒收。又施用第二級毒品，累
犯，處有期徒刑伍月。有期徒刑部分應執行有期徒刑壹年。
    事  實
一、甲○○前因施用毒品案件，經本院以88年度毒聲字第5180號
    、91年度毒聲字91號裁定送觀察、勒戒後，均認無繼續施用
    毒品之傾向，而經臺灣板橋地方法院檢察署檢察官分別以88
    年度偵字第15505 號、91年度毒偵字第358 號為不起訴處分
    確定。其又因施用毒品案件，經本院以91年度毒聲字第1393
    號裁定令入戒治處所施以強制戒治，嗣於民國92年7 月21日
    戒治期滿執行完畢。甲○○復又因連續施用第一級、第二級
    毒品案件，經本院以93年度訴字第2388號刑事判決分別判處
    有期徒刑一年四月、十月確定；再經本院以96年度聲減字第
    3079號裁定各減其刑期二分之一後，定應執行刑為有期徒刑
    一年確定。及因連續施用第一級、第二級毒品案件，經本院
    以94年度訴字第2874號刑事判決分別判處有期徒刑八月、五
    月確定，同經本院以96年度聲減字第3079號裁定各減其刑期
    二分之一後，定此部分應執行刑為有期徒刑五月又十五日確
    定。上開案件接續執行後，甫於96年11月12日縮刑期滿執行
    完畢。
二、詎甲○○仍未悛悔，於前開有期徒刑及強制戒治執行完畢後
    五年內，復基於施用第一級毒品海洛因（下稱海洛因）及第
    二級毒品甲基安非他命（下稱甲基安非他命）之犯意，於97
    年1 月26日中午某時，在其位於臺北縣新莊市○○街28巷12
    號之住處內，以將海洛因粉末摻水稀釋後，再以針筒注入體
    內之方式，非法施用海洛因一次；及以將甲基安非他命粉末
    置於鋁箔紙上，再以火置於其下方燒烤使甲基安非他命產生
    煙霧而加以吸用之方式，非法施用甲基安非他命一次。嗣於
    97年1 月27日晚間6 時30分許，在上址為警查獲，並扣得海
    洛因殘渣袋一只、注射針筒三支及止血帶一條等物。
三、案經臺北縣政府警察局板橋分局報請臺灣板橋地方法院檢察
    署檢察官偵查起訴。
    理  由
一、本件被告甲○○所犯係死刑、無期徒刑、最輕本刑為三年以
    上有期徒刑以外之罪，其於準備程序中就被訴事實為有罪之
    陳述，經法官告知簡式審判程序之旨，並聽取公訴人及被告
    之意見後，本院業已於97年5 月2 日依刑事訴訟法第273 條
    之1 第1 項之規定，合議裁定由受命法官獨任進行簡式審判
    程序，合先敘明。
二、前揭事實業據被告於本院審理中供承不諱，而其於上開時、
    地為警查獲後所採尿液經送臺灣檢驗科技股份有限公司，以
    EIA 酵素免疫分析法初步檢驗，再以GC/MS 氣相層析質譜儀
    法確認檢驗結果，確均呈鴉片類（嗎啡）及甲基安非他命類
    陽性反應乙節，亦有該公司97年2 月19日、編號：CH/2008/
    20011 號濫用藥物檢驗報告、姓名代碼對照表各一紙附卷可
    稽，暨毒品海洛因殘渣袋一只、施用毒品之器具止血帶一條
    ，注射針筒三支等物扣案可資佐證，被告之自白既有上開證
    據足資補強，應堪信為真實。據此，本案事證明確，被告犯
    行堪以認定。
三、被告前因施用毒品案件，經本院以88年度毒聲字第5180號、
    91年度毒聲字91號裁定送觀察、勒戒後，均認無繼續施用毒
    品之傾向，而經臺灣板橋地方法院檢察署檢察官分別以88年
    度偵字第15505 號、91年度毒偵字第358 號為不起訴處分確
    定。其又因施用毒品案件，經本院以91年度毒聲字第1393號
    裁定令入戒治處所施以強制戒治，嗣於92年7 月21日戒治期
    滿執行完畢等情，有臺灣高等法院被告前案紀錄表一份在卷
    可參，其再犯本件施用第一級、第二級毒品之罪，係於強制
    戒治執行完畢釋放後，五年內再犯該條例第10條第1 項、第
    2 項之罪，依毒品危害防制條例第23條第2 項規定，應逕予
    論罪科刑。
四、論罪科刑部分：
(一)按海洛因、甲基安非他命分別係毒品危害防制條例第2 條第
    2 項第1 款、第2 款所定之第一級、第二級毒品，故核被告
    所為，係犯上開條例第10條第1 項之施用第一級毒品罪及同
    條第2 項之施用第二級毒品罪。其為施用第一級毒品海洛因
    、第二級毒品甲基安非他命而持有之行為，為其施用之高度
    行為所吸收而不另論罪。其所犯上開二罪間，犯意各別、行
    為互殊，應予分論併罰。
(二)被告前因連續施用第一級、第二級毒品案件，經本院以93年
    度訴字第2388號刑事判決分別判處有期徒刑一年四月、十月
    確定；再經本院以96年度聲減字第3079號裁定各減其刑期二
    分之一後，定應執行刑為有期徒刑一年確定。及因連續施用
    第一級、第二級毒品案件，經本院以94年度訴字第2874號刑
    事判決分別判處有期徒刑八月、五月確定，同經本院以96年
    度聲減字第3079號裁定各減其刑期二分之一後，定此部分應
    執行刑為有期徒刑五月又十五日確定。上開案件接續執行後
    ，甫於96年11月12日縮刑期滿執行完畢乙節，有上開被告前
    案紀錄表一份在卷可按，其受有期徒刑執行完畢後五年內，
    故意再犯本件有期徒刑以上之各罪，皆為累犯，均應依刑法
    第47條第1 項之規定加重其刑。
(三)本院爰審酌被告前已有因施用毒品而經觀察、勒戒、強制戒
    治及論罪科刑之紀錄，業如上述，猶再犯本件施用毒品犯行
    ，可徵其悔意不深，遠離毒品之意志薄弱，惟其施用毒品係
    自戕行為，對他人法益尚無具體危害，及其施用毒品之動機
    ，暨犯罪後坦承犯行之態度等一切情狀，分別量處如主文所
    示之刑，並就有期徒刑部分定其應執行之刑，以資懲儆。
(四)扣案海洛因殘渣袋一只內之微量海洛因係第一級毒品，不問
    屬於犯人與否，均應依毒品危害防制條例第18條第1 項前段
    規定宣告沒收銷燬之。又扣案盛裝上開海洛因之外包裝袋一
    只，有防止毒品裸露、潮濕及便於攜帶之功能，與扣案注射
    針筒三支、止血帶一條，均係被告所有供為本案犯行所用之
    物，業據其供承在卷，爰併依刑法第38條第1 項第2 款之規
    定宣告沒收之。
據上論斷，應依刑事訴訟法第273 條之1 第1 項、第299 條第1
項前段，毒品危害防制條例第10條第1 項、第2 項、第18條第1
項前段，刑法第11條前段、第47條第1 項、第51條第5 款、第38
條第1 項第2 款，判決如主文。
本案經檢察官吳宗光到庭執行職務。
中    華    民    國    97    年    5     月    20    日
                  刑事第十七庭  法  官 張紹省
以上正本證明與原本無異。
如不服本判決應於送達後十日內向本院提出上訴狀。
                                書記官 周雅玲
中    華    民    國    97    年    5     月    21    日
附錄本案論罪科刑法條全文：
毒品危害防制條例第10條
施用第一級毒品者，處六月以上五年以下有期徒刑。
施用第二級毒品者，處三年以下有期徒刑。


司法院資訊處製作；財團法人民間司法改革基金會備份。
